最高法院刑事裁定　　　　　　　　　 110年度台抗字第1840號
再 抗告 人　謝昆晃




上列再抗告人因偽造文書等罪案件，不服臺灣高等法院中華民國
110年9月24日定應執行刑之裁定（110 年度抗字第1385號），提
起再抗告，本院裁定如下：
    主  文
再抗告駁回。
    理  由
一、按裁判確定前犯數罪者，併合處罰之。又數罪併罰，分別宣
    告其罪之刑，其宣告多數有期徒刑者，於各刑中之最長期以
    上，各刑合併之刑期以下，定其應執行之刑期，但不得逾30
    年，刑法第50條第1項前段及第51條第5款分別規定甚明。又
    執行刑之量定，係事實審法院自由裁量之職權，倘其所酌定
    之執行刑，並未違背刑法第51條各款規定所定之方法或範圍
    及刑事訴訟法第370 條所規定之不利益變更禁止原則（即法
    律之外部性界限），亦無明顯違背公平、比例原則或整體法
    律秩序之理念（即法律之內部性界限）者，即不得任意指為
    違法或不當。
二、原裁定以：本件第一審以再抗告人謝昆晃所犯其附表所示之
    罪，先後經法院判刑確定，合於定應執行刑之規定，因而依
    檢察官之聲請，以裁定定其應執行之刑為有期徒刑26年6 月
    。惟查再抗告人所犯其附表編號1 至3、5至11、13至22、24
    至27、29至30、34至35、37至39、41至45、52、56、63、71
    、76、88所示之罪，為偽造準私文書罪；其附表編號4 、12
    、23、28、31至33、36、40、46至51、53至55、57至62、64
    至70、72至75、77至87所示之罪，為恐嚇取財罪，分別為罪
    質相同之犯罪類型。再者，其附表所示各罪犯罪時間均集中
    在民國98年2月至103年4 月間，犯罪時間甚為相近，且犯罪
    行為態樣、手段及動機均與六合彩相關，被害法益固然不同
    ，於併合處罰時，因所侵害為同質性之法益，責任非難重複
    之程度較高，法益侵害之加重效應應予遞減，允宜酌定較低
    之應執行刑。原裁定疏未考量及此，而定應執行刑為有期徒
    刑26年6 月，其裁量權之行使難謂妥適，因認再抗告人抗告
    意旨指摘第一審裁定不當，為有理由，而撤銷第一審裁定，
    並參諸再抗告人所犯其附表各罪犯罪時間相近，責任非難重
    複程度較高，並衡酌犯罪類型、行為態樣、手段、侵害法益
    之種類，暨其違反之嚴重性、數罪所反應人格特性與傾向，
    並就所犯數罪為整體非難評價，以及貫徹刑法量刑公平正義
    理念之內部限制等一切情狀，自為裁定定其應執行之刑為有
    期徒刑20年，經核於法並無違誤。
三、原裁定就再抗告人所犯如其附表所示之罪所處有期徒刑部分
    ，於其中之最長期（有期徒刑3 年）以上，各刑合併之刑期
    以下，定其應執行之刑為有期徒刑20年（其中原裁定附表編
    號1 至45、46至87所處有期徒刑部分，曾經法院以裁判依序
    分別定其應執行之刑為有期徒刑12年、15年確定，再加計其
    附表編號88所示宣告刑之總和為有期徒刑28年），復說明如
    何權衡其附表所示部分之罪為相同犯罪類型，且時間相近，
    彰顯再抗告人責任非難重複程度較高，以及再抗告人犯其附
    表數罪所反應人格特性與傾向，暨整體犯行之應罰適當性等
    情，並未逾越刑法第51條第5款及刑事訴訟法第370條所規定
    之法律外部性界限，亦無明顯濫用裁量權而有違反法律內部
    性界限之情形，此核屬原審定應執行刑裁量職權之適法行使
    ，自無違法或不當可言。再抗告意旨以無關之他案，及就是
    否成立恐嚇取財罪再事爭辯，指摘原裁定所定應執行刑不當
    ，並謂原裁定未考量再抗告人所犯案件罪質相同及時間相近
    ，並已坦承犯行，及與被害人達成和解等整體犯罪之情狀，
    有違比例及平等原則云云，顯係對於法院定應執行刑裁量權
    之適法行使，任意指摘，揆之首揭說明，本件再抗告為無理
    由，應予駁回。
據上論結，應依刑事訴訟法第412條，裁定如主文。
中    華    民    國   110    年    11    月    11    日
                  刑事第三庭審判長法  官  徐  昌  錦  
                                  法  官  林  恆  吉  
                                  法  官  周  政  達  
                                  法  官  江  翠  萍  
                                  法  官  林  海  祥  
本件正本證明與原本無異
                                  書記官
中    華    民    國   110    年    11    月    16    日